臺灣臺北地方法院民事判決　　　　　　 95年度訴字第12152號
原　　　告　甲○○
　　　　　　乙○○
　　　　　　丙○○
　　　　　　戊○○
前列四人共同
訴訟代理人　簡旭成律師
被　　　告　丁○○
　　　　　　　　　　　　樓
被　　　告　己○○
上列當事人間因被告傷害案件，經原告提起刑事附帶民事訴訟，
請求侵權行為損害賠償事件，經本院刑事庭裁定移送前來，本院
於中華民國96年1月31日言詞辯論終結，判決如下：
    主  文
被告應連帶給付原告乙○○新台幣捌萬貳仟貳佰壹拾伍元、原告
丙○○新台幣捌萬參仟貳佰肆拾參元、原告甲○○新台幣參萬壹
仟零玖拾元、原告戊○○新台幣參萬零柒佰捌拾元，及均自民國
九十五年七月十九日起至清償日止，按年息百分之五計算之利息
。
原告其餘之訴駁回。
訴訟費用由原告乙○○、原告丙○○負擔百分之九十四、原告甲○○、原告戊○○負擔百分之九十七，餘由被告連帶負擔。
本判決原告勝訴部分，於原告乙○○以新台幣貳萬柒仟肆佰零伍
元、原告丙○○以新台幣貳萬柒仟柒佰肆拾捌元、原告甲○○以
新台幣壹萬零參佰陸拾參元、原告戊○○以新台幣壹萬零貳佰陸
拾元為被告供擔保後，得假執行。
原告其餘假執行之聲請駁回。
    事實及理由
甲、程序方面
    按訴狀送達後，原告不得將原訴變更或追加他訴，但有下列
    各款情形之一者，不在此限：(二)請求之基礎事實同一者。(三)
    擴張或減縮應受判決事項之聲明，民事訴訟法第255條第1項
    第2款、第3款定有明文。本件原告原起訴聲明第三項請求：
    「(一)被告應連帶給付原告甲○○新台幣（下同）1,001,470
    元及自起訴狀繕本送達之翌日起至清償日止，按年息5% 計
    算之利息。(二)願供擔保，請准宣告假執行。」，嗣於民國（
    下同）96年1月18日具狀為訴之減縮聲明為：「(一)被告應連
    帶給付原告甲○○1,001,090元及自起訴狀繕本送達之翌日
    起至清償日止，按年息5%計算之利息。(二)願供擔保，請准宣
    告假執行。」，核原告減縮聲明與上開法條意旨相符，應予
    准許。又被告己○○經合法通知未於言詞辯論期日到場，核
    無民事訴訟法第386條所列各款情形，爰依原告之聲請，由
    其一造辯論而為判決。
乙、實體方面
一、原告起訴主張：
  (一)丁○○、己○○、庚○○（業經原告於言詞辯論期日撤回起
    訴）等三人於94年9月11日凌晨3時許，在臺北市大安區○○○路○段22號1樓錢櫃KTV，與友人消費完畢欲搭乘電梯離去
    時，因丁○○誤認該部電梯裡不相識之甲○○、戊○○故意
    以電梯門夾住其身體，竟夥同己○○、庚○○徒手毆打甲○○及戊○○，致渠二人頭部、身體多處挫瘀傷，俟甲○○之
    弟弟丙○○、乙○○發現，前來制止並質問丁○○等三人為
    何打人時，丁○○等三人竟基於致人於死之未必故意，改持
    花瓶、金字塔型飾品、酒瓶等物，重擊丙○○、乙○○頭部
    及身體多處，林伯翰昏倒後，仍不罷手，致丙○○受有頭部
    外傷併頭皮撕裂傷及左手食指骨折之傷害，乙○○則受有頭
    部外傷合併腦震盪、頭皮撕裂傷、多處挫傷及左眼結膜下出
    血等傷害，以上均經台灣台北地檢署偵查屬實，有該地檢署
    檢察官95年度偵字第5126號起訴書為證，被告等共同毆傷原
    告並有殺人未遂之故意，應對原告負共同侵權行為責任，爰
    依民法第184條前段、第185條第1像、第195條、第273條規
    定提起本訴。
  (二)原告請求損害賠償之範圍如下：
    (1)醫療費用部分：應賠償原告甲○○支付1,090元、原告戊○○780元、原告林柏瀚2,215元、原告丙○○3,243元。
    (2)精神慰撫金：因被告等之惡意加害行為，使原告甲○○、
      戊○○產生莫名之恐懼，致精神上受有痛苦，故請求被告
      連帶給付精神慰撫金各1,000,000元，而原告乙○○、丙○○因遭被告等以致死的故意為傷害身體行為，造成心理
      上之驚懼受害程度更大，且乙○○原本7月14日欲赴香港
      與航空公司簽約，因被告毆傷住院故無法前往致損失簽約
      機會，所受損害更為巨大，故請求被告連帶給付機精神慰
      撫金各1,500,000元，以玆慰藉。
  (三)並聲明：(1)被告應連帶給付原告乙○○1,502,215元，及自
    起訴狀繕本送達翌日起至清償日止，按年息百分之5計算之
    利息。(2)被告應連帶給付原告丙○○1,503,243元，及自起
    訴狀繕本送達翌日起至清償日止，按年息百分之5計算之利
    息。(3)被告應連帶給付原告甲○○1,001,090元，及自起訴
    狀繕本送達翌日起至清償日止，按年息百分之5計算之利息
    。(4)被告應連帶給付原告戊○○1,000,780元，及自起訴狀
    繕本送達翌日起至清償日止，按年息百分之5計算之利息。
    (5)願供擔保請准宣告假執行。
二、被告丁○○則以：其對於刑事庭一審判決共同傷害原告之事
    實並不爭執，惟其等願意賠償原告300,000元至500,000元之
    和解金以換取撤回告訴，然原告不願意，其繳納易科罰金後
    已無財產可賠償原告等語置辯，並聲明：原告之訴及假執行
    之聲請均駁回。
三、被告己○○經合法通知未到庭，亦未以書狀為任何陳述。
四、被告丁○○、己○○與庚○○等三人於民國94年9月11日凌
    晨3時許，在臺北市大安區○○○路○段22號1樓錢櫃KTV，共
    同毆打原告四人，致原告甲○○、戊○○受有頭部身體多處
    挫瘀傷，原告丙○○受有頭部外傷併頭皮撕裂傷及左手食指
    骨折之傷害，原告乙○○受有頭部外傷合併腦震盪、頭皮撕
    裂傷、多處挫傷及左眼結膜下出血之傷害等情，為兩造所不
    爭執，並有診斷證明書附卷可參，堪信為真實。原告請求被
    告連帶賠償醫療費及精神慰撫金，被告丁○○則以前詞置辯
    ，經查：
  (一)按因故意或過失，不法侵害他人之權利者，負損害賠償責任
    ；不法侵害他人之身體、健康、名譽、自由、信用、隱私、
    貞操，或不法侵害其他人格法益而情節重大者，被害人雖非
    財產上之損害，亦得請求賠償相當之金額，民法第184條第1
    項、第195條第1項分別定有明文。又連帶債務之債權人，得
    對於債務人中之一人或數人或其全體，同時或先後請求全部
    或一部之給付；連帶債務未全部履行前，全體債務人仍負連
    帶責任民法第273條定有明文。原告主張被告基於共同傷害
    原告甲○○、戊○○之故意為侵權行為，為被告丁○○所不
    爭執，則被告自應連帶對原告甲○○、戊○○負損害賠償責
    任。至原告主張被告係基於致人於死之未必故意傷害原告乙○○、丙○○云云，然被告與原告等人在本件侵權行為發生
    前素不相識，亦無何仇怨，僅因被告丁○○與原告戊○○、
    甲○○搭乘同班電梯，誤認甲○○、戊○○故意以電梯門夾
    住其身體，因而雙方產生爭執，被告己○○身為丁○○友人
    ，見丁○○與人發生爭執，基於幫忙友人之意思，始與原告
    發生衝突，本無殺害乙○○、丙○○之動機及必要，又原告
    乙○○、丙○○雖受有頭部外傷，然當時場面混亂，且乙○○最後受攻擊而倒地不起，若被告有殺人故意，大可趁乙○○欠缺反擊能力之際以破碎酒瓶玻璃直接刺殺乙○○，惟被
    告等人並未如此為之，顯見並無殺人故意，原告主張被告基
    於殺害乙○○、丙○○之故意為侵權行為，並不足採，被告
    丁○○辯稱僅有傷害之故意等語，應堪採信。原告因被告共
    同傷害行為受有損害，故原告依據上開侵權行為法則請求被
    告連帶賠償，自為法所許。
  (二)原告所得請求賠償之金額如下：
    (1)醫藥費部分：因本件傷害，原告甲○○支出醫藥費1,090
      元、原告戊○○支出醫藥費780元、原告林柏瀚支出醫藥
      費2,2 15元、原告丙○○支出醫藥費3,243元等情，有醫
      療費用收據附卷可參，且與本件被告之傷害侵權行為有關
      ，原告此部份之請求有理由。
    (2)精神慰撫金部分：
      按精神上損害賠償之計算，應斟酌雙方身分資力、實際加
      害程度及其影響是否重大，及被害者之身分地位與加害人
      經濟狀況等關係定之，最高法院著有47年台上字第1221號
      判例、51年台上字第223號判例足資參照。本件原告甲○○、戊○○受有頭部、身體多處挫瘀傷，丙○○受有頭部
      外傷併頭皮撕裂傷及左手食指骨折之傷害，乙○○受有頭
      部外傷合併腦震盪、頭皮撕裂傷、多處挫傷及左眼結膜下
      出血等傷害，次查原告甲○○67年4月18日生，現年28歲
      ，現任職立達國際通運公司擔任進口部人員，名下無財產
      ；原告戊○○70年10月22日生，現年25歲，現任安親班老
      師，名下無房地，僅有薪資所的及股票；原告乙○○66年
      3 月21日生，現年29歲，任職德國西門子助聽公司擔任業
      務代表，名下無房地僅有薪資所得；原告丙○○70年2月8
      日生，現年25歲，現職為土地代書，名下有土地14筆等情
      ，有卷附稅務電子閘門財產所得調件明細表可稽；本院另
      審酌被告己○○71年6月8日生，現年25歲，高職畢業，名
      下無財產，被告丁○○68年1月1日生，現年26歲，高職畢
      業，任職於貿易公司，日薪1,000元，名下無財產僅有薪
      資所得等情，除經被告丁○○陳述明確外，並有卷附稅務
      電子閘門財產所得調件明細表可稽。故本院綜合審酌上開
      一切情狀、本件傷害經過情形、原告所受損害，被告迄今
      無法賠償損害等一切情狀，認原告甲○○、戊○○依上開
      規定所得請求之非財產上損害應各以30,000元、原告乙○○、丙○○所得請求之非財產上損害應各以80,000元為適
      當，逾此部分請求即失所據，難認有理由。
五、綜上所述，本件原告甲○○受有31,090元損害（1,090＋30,
    000＝31,090），原告戊○○受有30,780元損害（780＋30,0
    00＝30,780），原告乙○○受有82,215元損害（2,215＋80,
    000＝82,215），原告丙○○受有83,243元損害（3, 243＋
    80,000＝83,243），從而，原告甲○○請求被告連帶給付31
    ,090 元、原告戊○○請求被告連帶給付30,780元、原告乙○○請求被告連帶給付82,215元、原告丙○○請求被告連帶
    給付83,243元，及均自起訴狀繕本送達之翌日即95年7月18
    日起至清償日止，按週年息5％計算之利息，為有理由，應
    予准予，逾此範圍之請求為無理由，應予駁回。
六、因本案事證已臻明確，兩造其餘主張陳述及所提之證據，經
    本院斟酌後，認與判決結果不生影響，均毋庸再予論述，附
    此敘明。
七、原告陳明願供擔保，聲請宣告假執行，經核原告勝訴部分，
    於法並無不合，爰酌定相當擔保金額准許之。至原告敗訴部
    分，其假執行之聲請失所依據，爰併予駁回。
八、結論，本件原告之訴一部有理由、一部無理由，並依民事訴
    訟法第79條、第85條第2項、第390條第2項、第385條第1項
    前段，判決如主文。
中　　華　　民　　國　　96　　年　　1 　　月　　31　　日
                  民事第五庭    法　官　蔡如琪
以上正本係照原本作成
如對本判決上訴，須於判決送達後20日內向本院提出上訴狀
中　　華　　民　　國　　96　　年　　1　 　月　　31　　日
                    　　　　　　書記官　劉寶鈴
